# 请教陈版，存货毁损灭失的账务处理问题

提问人：xuehaiwuya0326 时间：2021-04-16 11:05:44
请教陈版：
某电池生产企业在正常生产过程中，因电池自燃，导致大批存货受损，可变现价值低于生产成本，获保险公司赔付 400 万元公司计入营业外收入，问题是：存货的损失是计提跌价、计入管理费用还是计入营业外支出？

回答人：chenyiwei
如果该批存货仍可以对外作为产品出售，只是售价降低，则计提跌价准备。
如果直接报废处理，则将相关损失计入营业外支出——火灾损失。